【裁判字號】    98,訴,2387
【裁判日期】    981120
【裁判案由】    毒品危害防制條例
【裁判全文】
臺灣臺中地方法院刑事判決              98年度訴字第2387號
公  訴  人  臺灣臺中地方法院檢察署檢察官
被      告  丙○○
                    （另案在臺灣臺中監獄臺中分監執行中）
選任辯護人  常照倫律師
            徐祐偉律師
上列被告因毒品危害防制條例案件，經檢察官提起公訴（98年度
偵字第8807號），本院判決如下：
    主    文
丙○○犯販賣第一級毒品罪，共罪，均累犯，各處有期徒刑拾
伍年貳月，未扣案之販賣第一級毒品所得財物各新臺幣壹仟元均
沒收，如全部或一部不能沒收時，均各以其財產抵償之。應執行
有期徒刑拾陸年貳月，未扣案之販賣第一級毒品所得財物共新臺
幣仟元沒收，如全部或一部不能沒收時，以其財產抵償之。
其餘被訴販賣第一級毒品罪部分無罪。
    犯罪事實
一、丙○○前因違反職役職責案件，經軍事法院判處有期徒刑1
    年10月確定，甫於民國95年8月16日，縮刑期滿執行完畢出
    監。詎其仍不知悔改，明知海洛因屬毒品危害防制條例第2
    條第2項第1款所規定之第一級毒品，不得非法持有或販賣，
    竟仍基於販賣毒品以營利之各別犯意，先後於下列時間、地
    點，以下列交易方式，販賣第一級毒品海洛因予下列之人：
（一）於97年11月3日，經甲○○以其所持用之門號0000000000
      號行動電話（申請名義人為不知情之甲○○之母林清蘭）
      ，與丙○○所有並持用之門號0000000000號行動電話（申
      請名義人為不知情之丙○○叔父張鴻榮）通聯後，甲○○
      向丙○○表示欲購買價值新臺幣（下同）1,000元之第一
      級毒品海洛因，甲○○於同日20時52分以前抵達約定之臺
      中市○○路、美德街之交岔路口之某間網咖內，而於20時
      52分許、20時53分許分別再以上開行動電話與丙○○告知
      抵達後，旋於上開網咖內2樓廁所，由甲○○當場交付現
      金1,000元予丙○○，再由丙○○當場將海洛因毒品一小
      包交付甲○○，供其施用。
（二）於97年12月4日凌晨0時11分許、0時35分許、1時38分許、
      2時40分許、3時41分許，經乙○○以其所持用之門號0000
      000000號行動電話（申請名義人為不知情之俞雲琳），多
      次與丙○○所有並持用之門號0000000000號行動電話通聯
      後，乙○○向丙○○表示欲購買價值1,000元之第一級毒
      品海洛因，乙○○於同日17時18分許再以上開行動電話與
      丙○○約定、確認交付毒品地點後，再於同日23時24分許
      ，抵達約定之臺中市○○路上之四維國小旁巷內，由乙○○當場交付現金1,000元予丙○○，再由丙○○當場將海
      洛因毒品一小包交付乙○○，供其施用。
（三）於97年12月9日20時37分許，經乙○○以其所持用之門號
      0000000000號行動電話，與丙○○所有並持用之門號0000
      000000號行動電話通聯後，乙○○向丙○○表示欲購買價
      值1,000元之第一級毒品海洛因，乙○○嗣於同日20時59
      分許，與丙○○在約定之臺中市○○路與大墩路交岔路口
      碰面後，由乙○○當場交付現金1,000元予丙○○，再由
      丙○○當場將海洛因毒品一小包交付乙○○。乙○○取得
      上開毒品海洛因後，未及施用，旋於同日21時30分許，為
      警在臺中市北屯區○○○街131號前查獲（其持有第一級
      毒品之犯行，另經本院以98年度易字第1106號判處有期徒
      刑2月確定在案）。
二、案經臺中縣警察局報請臺灣臺中地方法院檢察署檢察官偵查
    起訴。
    理    由
壹、證據能力之說明：
一、按檢察官職司追訴犯罪，就審判程序之訴訟構造言，檢察官
    係屬與被告對立之當事人一方，偵查中對被告以外之人所為
    之偵查筆錄，或被告以外之人向檢察官所提之書面陳述，性
    質上均屬傳聞證據。在理論上，如未予被告反對詰問、適當
    辯解之機會，一律准其為證據，似有違當事人進行主義之精
    神，對被告之防禦權亦有所妨礙；然而現階段刑事訴訟法規
    定檢察官代表國家偵查犯罪、實施公訴，必須對於被告之犯
    罪事實負舉證之責，依法其有訊問被告、證人及鑑定人之權
    ，證人、鑑定人且須具結，而實務運作時，偵查中檢察官向
    被告以外之人所取得之陳述，原則上均能遵守法律規定，不
    致違法取供，其可信性極高，為兼顧理論與實務，乃於修正
    刑事訴訟法時，增列第159條之1第2項，明定被告以外之人
    於偵查中向檢察官所為陳述，除顯有不可信之情況外，得為
    證據（最高法院95年度台上字第1044號判決要旨參照）。復
    按刑事訴訟法第159條之1第2項，明定被告以外之人於偵查
    中向檢察官所為陳述，除顯有不可信之情況者外，得為證據
    ；所謂「不可信之情況」，由法院審酌被告以外之人於陳述
    時之外在環境及情況而為判斷；而被告以外之人於偵查時，
    是否與被告對質，與其陳述時之外在環境並無必然之關聯，
    自不得以偵查中未經被告詰問，逕認該陳述無證據能力；至
    該等陳述與事實是否相符，要屬證據證明力之問題，與證據
    能力之有無，不容混淆（最高法院94年度台上字第7132號、
    95年度台上字第1585號等判決要旨參照）。又證人於檢察官
    偵查中所為之陳述，審酌該陳述作成之客觀條件及環境，認
    其心理狀態健全，並無受到脅迫、利誘或詐欺，自非顯有不
    可信之情形，依刑事訴訟法第159條之1第2項之規定，亦得
    為證據（最高法院95年度台上字第934號判決要旨參照）。
    職是，被告以外之人前於偵查中已具結而為證述，除反對該
    項供述得具有證據能力之一方，已釋明「顯有不可信之情況
    」之理由外，不宜以該證人未能於審判中接受他造之反對詰
    問為由，即遽指該證人於偵查中之陳述不具證據能力。經查
    ，證人乙○○、丁○○於偵訊時均經具結證述在案，且依據
    偵訊過程及筆錄記載，可徵上開證人於檢察官偵查中為陳述
    時，並無任何遭受外力不當干涉之顯不可信之情況，況被告
    及辯護人於本院審理時，亦無具體指陳該等證述作成時，有
    何外在環境及情況足以影響證人證述之任意性及真實性，而
    有何顯有不可信之情況者，再者上開證人均於本院審理時，
    依辯護人之聲請，傳喚到庭作證，並予被告、辯護人詰問、
    對質之機會，堪認均已完足為合法調查之證據，是上開證人
    於偵訊時之具結證述，均堪認有證據能力。
二、按被告以外之人於檢察事務官、司法警察官或司法警察調查
    中所為之陳述，與審判中不符時，其先前之陳述具有較可信
    之特別情況，且為證明犯罪事實存否所必要者，得為證據，
    刑事訴訟法第159條之2定有明文；而所謂「前後陳述不符」
    之要件，應就前後階段之陳述進行整體判斷，以決定其間是
    否具有實質性差異；而所謂「較可信之特別情況」之情形，
    亦應就前後陳述時之各種外部情況進行比較，以資決定何者
    外部情況具有可信性；若陳述係在特別可信之情況下所為，
    則虛偽陳述之危險性即不高，雖係審判外陳述，仍得承認其
    有證據能力。查證人甲○○於警詢時關於不利於被告丙○○
    之供述內容，固與證人甲○○於本院審理時具結證述時所改
    述情節不符（詳下述），然查諸證人甲○○於警詢當時之筆
    錄記載及整體查獲客觀情節，其自由意識並無受員警拘束、
    限制、詐欺或強迫等情形，其於警詢所述堪認係基於任意性
    所為，而據被告及證人甲○○之陳述，證人甲○○與被告丙○○間雖因行動電話使用一事曾有糾紛，但於證人甲○○為
    本件警詢陳述前，被告早已返還行動電話予證人甲○○，且
    核諸卷內通聯紀錄（詳下述），被告與證人甲○○間仍有相
    當密集之通聯紀錄，顯然關係始終密切，並未因渠等所述借
    用行動電話一事，互生恩怨嫌隙，是證人甲○○理當無刻意
    設詞誣陷被告丙○○之動機與必要，甚且導致自己將遭受刑
    事追訴及處罰。再者，證人甲○○警詢陳述作成之時間距離
    案發時間甚近，記憶自較深刻，可立即依據記憶所及陳述事
    發經過，不致因時隔日久而遺忘案情，亦無來自被告丙○○
    同庭在場之壓力而出於虛偽不實之供述，或事後串謀而故意
    為迴護被告丙○○之機會。況證人甲○○於本院審理時，業
    依辯護人之聲請，提解到庭作證，並予被告、辯護人詰問、
    對質之機會，堪認已完足為合法調查之證據。基上所述，證
    人甲○○於警詢之供述，客觀上既有上開較可信之特別情況
    ，且為證明犯罪事實存否所必要，雖部分內容與其於本院審
    理時具結證述內容不符，仍應認其警詢之陳述有證據能力。
三、卷附之被告與證人所持用行動電話之申請查詢資料，屬於各
    該電信公司從事登錄所轄行動電話申請資料之從事業務之人
    ，本於業務上或通常業務過程所製作之電磁紀錄文書，再透
    過查詢列印為紙本，為從事業務之人於業務上或通常業務過
    程所須製作之紀錄文書，本院既查無有何顯有不可信之情況
    ，依據刑事訴訟法第159條之4第2款之規定，均應認有證據
    能力。
四、按刑事訴訟法第159條之5第2項所定：「當事人、代理人或
    辯護人於法院調查證據時，知有第159條第1項不得為證據之
    情形，而未於言詞辯論終結前聲明異議者，視為有前項之同
    意。」乃係基於證據資料愈豐富，愈有助於真實發現之理念
    ，酌採當事人進行主義之證據處分權原則，並強化言詞辯論
    主義，透過當事人等到庭所為之法庭活動，在使訴訟程序順
    暢進行之要求下，承認傳聞證據於一定條件內，得具證據適
    格。此種「擬制同意」，因與同條第一項之明示同意有別，
    實務上常見當事人等係以「無異議」或「沒有意見」表示之
    ，斯時倘該證據資料之性質，已經辯護人閱卷而知悉，或自
    起訴書、判決書之記載而了解，或偵、審中經檢察官、審判
    長、受命法官、受託法官告知，或被告逕為認罪答辯或有類
    似之作為、情況，即可認該相關人員於調查證據之時，知情
    而合於擬制同意之要件（最高法院96年度台上字第4174號判
    決意旨參見）。經查，除上開供述證據外，本判決下列所引
    用之其餘被告以外之人審判外之供述證據，檢察官、被告及
    其辯護人於本院準備程序及審判期日中均未對此部分之證據
    能力有所爭執，且迄至言詞辯論終結前亦未聲明異議，本院
    審酌上開證據資料製作時之情況，均無違法不當及證明力明
    顯過低之瑕疵，亦認為以之作為證據應屬適當，揆諸前開規
    定，爰依刑事訴訟法第159條之5規定，均認有證據能力。
五、卷附之被告丙○○所有並持用之門號0000000000號行動電話
    於97年11、12月間之雙向通聯紀錄資料，係屬機械性紀錄特
    徵，亦即透過電信公司之基地台接收行動電話門號發話、受
    話之電磁紀錄而為之機械性紀錄資料，其現實透過該行動電
    話門號發話、受話之情形與電磁紀錄結果所顯示之雙向通聯
    紀錄，在內容上的一致性乃透過機械的正確性來加以保障，
    並不存在人對現實情形的知覺、記憶，在表現時經常可能發
    生的錯誤（如知覺的不準確、記憶隨時間推移而發生的變化
    ），故行動電話之雙向通聯紀錄當屬非供述證據，並無傳聞
    法則之適用，既與本案犯罪事實具有關聯性，且被告及辯護
    人對其證據能力亦均未表示異議，或主張係執法人員違法取
    得，經查又無不得作為證據之事由，依法自得作為證據，而
    有證據能力。
貳、有罪部分：
一、被告之辯解及選任辯護人之辯護要旨：
    訊據被告丙○○於本院準備程序及審理時對於：（一）於97
    年11月初某日19、20時許，有與證人甲○○在臺中市○○路
    、美德街之交岔路口之某間網咖會面，且證人甲○○當日有
    取得價值1,000元之第一級毒品海絡因一小包；（二）於97
    年12月4日，有與證人乙○○約在臺中市○○路上之四維國
    小旁巷內見面，證人乙○○當日有取得價值1,000元之第一
    級毒品海洛因一小包；（三）於97年12月9日20時許，有與
    證人乙○○約在臺中市○○路與大墩路交岔路口碰面等情，
    均坦承無訛，惟矢口否認有何販賣第一級毒品海洛因之犯行
    ，辯稱：（一）證人甲○○部分，係當日相約在臺中市○○
    路、美德街之交岔路口之某間網咖附近，由伊與證人甲○○
    合資以1,000元向他購得第一級毒品海洛因，伊是先將1,000
    元現金交給證人甲○○，證人甲○○再向其綽號「阿源」的
    大哥購得價值1,000元之第一級毒品海洛因，之後伊與證人
    甲○○就一起回到網咖廁所內施用海洛因，當天證人甲○○
    稍後有還伊500元；（二）於97年12月4日，伊是與證人乙○○先約在四維國小旁巷子內碰面後，各自出資1,000元，一
    起前往逢甲跟綽號「小胖」之人合資購得共2,000元之海洛
    因；（三）於97年12月9日20時許，與證人乙○○約在臺中
    市○○路與大墩路交岔路口碰面，伊只是要去還證人1,500
    元的借款，當天並無合資購買或交付毒品之情形云云。其選
    任辯護人除為其辯護同其意旨外，尚為其辯護稱：證人甲○○係與被告合資購買毒品之友人，被告之毒品上游「阿源」
    即為透過證人甲○○居間介紹，證人甲○○如欲購買毒品，
    大可直接向「阿源」購買，何需迂迴由被告向「阿源」購買
    後，復轉售予證人甲○○，故可徵證人甲○○於警詢、偵訊
    之證述不實在，應以其於鈞院審理時所證述為可採；證人乙○○亦係被告合資購買毒品之友人，且證人乙○○於鈞院審
    理時，亦明確證稱被告僅係幫證人乙○○代買毒品，足見被
    告並無販賣毒品予證人乙○○之情形等語。
二、認定犯罪事實之依據：
（一）犯罪事實欄一、（一）所載犯罪事實：
    1.此部分犯罪事實，業經證人甲○○於警詢時證稱：「...
      我目前使用0000000000號行動電話，是我母親林清蘭申請
      給我使用的... 我約89年間認識『阿凱』，他叫丙○○，
      73年次... 我只向他購買過一次海洛因，那是我有出錢向
      他購買... 約97年11月初（某日）19、20時在臺中市○○
      路、美德街路口的一間網咖二樓廁所內向他購買海洛因，
      我是向他購買1,000元的海洛因... （問：你是如何與『
      阿凱』聯絡購買毒品海洛因？）我都是先打電話給他，問
      他那裡有沒有東西，他再約定地點要我過去，他都約在網
      咖裡面，我再去網咖找他向他購買毒品」等語綦詳（詳00
      00000000號警卷第19至23頁），而被告丙○○於97年11、
      12月間使用之行動電話門號為0000000000號（申請名義人
      為不知情之丙○○叔父張鴻榮），證人甲○○於97年11月
      間使用之行動電話門號則為0000000000號（申請名義人為
      不知情之甲○○之母林清蘭）等情，除據被告丙○○歷次
      應訊時均供承無訛，亦據證人甲○○證稱在卷，復經證人
      張鴻榮（即被告丙○○之叔父）於警詢時證述明確（詳00
      00000000號警卷第25至26頁），並有行動電話申請查詢資
      料存卷足憑（詳0000000000號警卷第40頁；0000000000號
      警卷第29頁）；而經本院逐筆核對被告丙○○所使用之00
      00000000號行動電話之雙向通聯紀錄（詳0000000000號警
      卷第41至43頁），顯示證人甲○○與被告丙○○之間，確
      實有於97年11月3日凌晨0時5分許、0時13分許、0時32分
      許、1時11分許、1時13分許、6時48分許、6時50分許、9
      時9分許、9時43分許（通話時間各為49秒、15秒、24秒、
      7秒、9秒、1分41秒、46秒、20秒、16秒），彼此間以行
      動電話通訊聯繫，嗣於同日20時52分許、20時53分許（通
      話時間各為23秒、37秒），證人甲○○與被告復以上開行
      電話聯繫，且被告當時通訊基地台位置為「臺中市○區○○路361號12樓」，亦即在臺中市○○路、美德街之交岔
      路口附近，足徵證人甲○○於警詢所為關於交易時間、交
      易地點及交易聯繫過程等之證述內容，核屬有據，並非虛
      妄。
    2.雖證人甲○○於本院審理時改證稱：沒有向被告買過第一
      級毒品海洛因，只有與被告一起合資購買云云，然綜觀證
      人甲○○於本院審理時之全般證述內容（詳本院卷第59頁
      背面至62頁），證人甲○○先僅證稱：伊與被告合資購買
      毒品的上游為綽號「阿忠」、「冷氣」之人云云，經辯護
      人詰諸：是否與被告也有合資向綽號「阿源」之人購買毒
      品後，證人甲○○始附和提問答稱：亦有向「阿源」購買
      毒品云云，又證人甲○○繼而回答：向「阿源」購買毒品
      的場所係在「阿源」家裡云云之後，經辯護人問諸：是否
      有於網咖向「阿源」購買過毒品後，證人甲○○始又附和
      提問稱應，是以證人甲○○於本院之證述，顯有隨辯護人
      提問內容而予以修正、附和回答之情形，故其於本院審理
      時之證述，是否可採，並非無疑。其次，證人甲○○於本
      院審理時復證稱：「（問：你剛剛提到，你與被告合資一
      起向綽號『阿忠』、『冷氣』、『源哥（阿源）』購買毒
      品的時間為何？）向『冷氣』買毒品是97年11月初，後來
      『冷氣』97年11月9日被抓走，才改向『阿忠』購買，向
      『阿忠』購買的時間沒有什麼印象，向『源哥（阿源）』
      購買的時間與跟向『阿忠』購買的時間差不多，我是輪流
      向『阿忠』、『源哥（阿源）』購買。」等語（詳本院卷
      第61頁背面），是依據證人甲○○之證述可知，證人甲○○係自97年11月9日以後，才開始向「阿源」購買毒品，
      然核對勾稽前揭證人甲○○警詢之證述及行動電話雙向通
      聯紀錄，已足認定本件毒品交易時間應為97年11月3日20
      時54分許，亦即早在證人甲○○自97年11月9日以後開始
      向「阿源」購買毒品之前，足徵證人甲○○於本院審理時
      所改稱本件係與被告合資向「阿源」購買毒品一節，要與
      事實不符，難以採信。再者，證人甲○○於本院審理時，
      固又證稱：「（問：剛剛你所述，你跟被告不算是天天聯
      絡的朋友，你們聯絡的頻率為何？）從我97年7月26日出
      獄後，大概每二天聯絡一次，後來比較少聯絡，因為我們
      二人的脾氣不太合，常常會因為小事情起爭執，然後就會
      好幾天甚至好幾個星期沒有聯絡。」云云，然核諸前揭被
      告所持用之前揭行動電話雙向通聯紀錄及通話對象分析計
      數表顯示（詳0000000000號警卷第41至121頁；000000000
      0號警卷第20頁），於97年11月1日至同年12月24日止之期
      間內，證人甲○○與被告丙○○間，以上開行動電話互為
      通話之通聯紀錄多達251通，且每日均有多通聯繫紀錄，
      通話時間絕大部分未超過1分鐘，要與證人甲○○於本院
      審理時所稱雙方互動並非頻繁一節，顯有不符，是證人甲○○於本院審理時之證述內容，是否有為迴護被告而刻意
      避重就輕之情，更非無疑。綜上所述，證人甲○○於本院
      審理時所為有利於被告之證述內容，既有前述諸多瑕疵，
      復與其餘客觀跡證所示事實難認相符，要難採為有利於被
      告認定之依據。
    3.再觀諸被告丙○○歷次應訊時，均坦稱當日與證人甲○○
      間確有價值1,000元之第一級毒品海洛因交付及施用之事
      實無誤，雖被告否認有何販賣第一級毒品海洛因予證人甲○○之犯行，然被告先於偵訊時辯稱：「（問：甲○○稱
      在11月初晚上，在臺中市○○路、美德街口一間網咖2樓
      廁所內，向你購買1,000元海洛因？）沒有。那是我們向
      他大哥『阿源』拿的，他說的日期我忘記了，我們是有在
      網咖，錢是我拿出來買的，二人分用，我請他，就在網咖
      內施用。」云云（詳偵卷第27頁），然於本院準備程序時
      卻又改稱：「當天我先出錢買了1,000元的海洛因，我與
      甲○○是先一起到網咖附近，甲○○的某位大哥那邊，由
      我將1,000元交給甲○○，甲○○再向那位大哥買了1,000
      元的海洛因，之後我們就一起回網咖，一起施用，後來當
      天甲○○有還我500元。」云云（詳本院卷第18頁），是
      被告丙○○對於當日與證人甲○○究竟是單純合資向他人
      購買毒品或係由被告丙○○無償轉讓毒品海洛因供證人甲○○施用（即被告所稱之「請證人甲○○施用」），其先
      後所為之供述已有矛盾，是否可採，顯有疑問；況證人甲○○於本院審理時先係證稱：有與被告共同出資在網咖向
      『阿源』購買海洛因云云（詳本院卷第60頁），嗣經本院
      質以：「（問：你於警局時指述被告於97年11月初，被告
      賣你海洛因，而被告於偵訊中供稱：該次是向你的大哥『
      阿源』買海洛因，錢是被告出的，買到海洛因後，被告與
      你分用，算是被告請你的等語，是否確有此事？）（提示
      偵卷第27頁）確實有這件事，這次是丙○○請我施用，不
      是賣我，丙○○從來沒有賣過毒品給我，只有請我用過而
      已。（問：如果被告請你施用毒品的情形，他事後是否還
      會要求你分擔購買毒品的錢？）不會跟我要錢，就算是請
      我用。」云云（詳本院卷第62頁），是以究竟該次毒品交
      易係被告與證人甲○○合資購買，抑或被告丙○○無償轉
      讓予證人甲○○施用，證人甲○○於本院之證述亦模糊不
      明、含糊不清，且顯有隨法官所提示筆錄內容而附和被告
      供詞之情形，基此，堪認被告於偵訊時所辯稱係請證人甲○○施用海洛因以及於本院準備程序及審理時所辯稱是與
      證人甲○○合資購買海洛因之辯解，均難認有據，無足採
      信。
    4.小結：被告如犯罪事實欄一、（一）所載犯行，事證業臻
      明確，其所辯不足採信，其犯行應堪認定。
（二）犯罪事實欄一、（二）所載犯罪事實：
    1.此部分犯罪事實，業經證人乙○○於98年6月3日偵訊時具
      結證稱：「（問：第一次（向『阿凱』買海洛因）是12月
      4日在四維國小旁巷子買1,000元海洛因？）是。」等語綦
      詳（詳98年度偵字第8807號卷第19頁），復於本院審理時
      具結證稱：「（問：你於98年6月3日偵訊時所述，是否正
      確？）（提示98年度偵字第8807號卷第19頁）正確。」、
      「（問：你所使用之0000000000行動電話與被告所使用00
      00000000號行動電話先後於97年12月4日凌晨0時11分許、
      0時35分許、1時38分許、2時40分許、2時59分許、3時41
      分許、17時18分許、23時4分許，先後有多通通話聯絡，
      你可否說明哪幾通是聯繫購買毒品，那幾通是實際聯繫見
      面交付？）（提示通聯紀錄）凌晨的幾通通話，可能是被
      告睡著了，我才會一直打給他，他可能有接通，也答應我
      ，他說等一下就過去，但我都等不到人，所以才一直打，
      我應該是第一通就有提到我要買1,000元的海洛因，也講
      好約在四維國小那裡見面，一直到凌晨3時許那通，我還
      是沒有跟被告見到面，再來，下午5點那通，應該是我問
      他為何凌晨跟我約定，但是卻沒有出現，當晚11點多那通
      ，就是我們實際於四維國小旁交付海洛因時的聯絡紀錄，
      應該是在那通電話後二、三十分鐘內，我們就在四維國小
      旁見面，被告將海洛因交給我，我也當場把1,000元交付
      給被告。」等語明確（詳本院卷第92頁背面至第93頁）。
      而被告丙○○於97年12月間使用之行動電話門號為000000
      0000號，業如前述，證人乙○○於97年12月間使用之行動
      電話門號為0000000000號（申請名義人為不知情之俞雲琳
      ）一節，除據證人乙○○始終證稱在卷，亦有行動電話申
      請查詢資料存卷足憑（詳0000000000號警卷第24頁），堪
      已認定。再經本院逐筆核對被告丙○○所使用之00000000
      00號行動電話之雙向通聯紀錄（詳0000000000號警卷第91
      至93頁），顯示證人乙○○與被告丙○○之間，確實有於
      97年12月4日凌晨0時10分許、0時35分許、1時38分許、2
      時40分許、2時59分許、3時41分許、17時18分許、23時4
      分許（通話時間各為26秒、20秒、17秒、23秒、5秒、1分
      57秒、32秒、40秒），彼此間以行動電話通訊聯繫，足徵
      證人乙○○於偵訊及本院審理時所為關於交易時間、交易
      地點及交易聯繫過程等之證述內容，核屬有據。
    2.雖證人乙○○於本院審理時另證稱：「（問：你跟丙○○
      之間，海洛因的交付行為是否為買賣行為？）我不覺得是
      買賣行為，因為丙○○是先去向別人拿海洛因，丙○○也
      需要付給對方錢，我認為我是託丙○○幫我轉交購買毒品
      的錢給丙○○的朋友。」等語在卷（詳本院卷第92頁背面
      ）。惟按聯絡毒品買賣、交付毒品、收取毒品買賣價金等
      行為，均屬販賣毒品罪構成要件事實之部分行為，苟有參
      與其事，即係分擔實行犯罪行為，自應負販賣毒品罪責（
      最高法院97年台上字第1439號判決意旨參照），可知毒品
      交易時間、交易地點、金額數量之磋商，及毒品之實際交
      付收取現款，均係構成販賣毒品海洛因罪之重要核心行為
      。而我國查緝毒品交易之執法甚嚴，對於販賣海洛因科以
      無期徒刑以上之重度刑責。販賣海洛因係違法行為，非可
      公然為之，亦無公定價格，且容易分裝、增減份量，而買
      賣之價格，可能隨時依交易雙方關係之深淺、購毒者之資
      力、需求量及對行情之認知、毒品來源是否充裕、查緝是
      否嚴謹、購毒者被查獲後供出購買對象之可能風險等情形
      ，而異其標準，非可一概而論，從而販賣之利得，除被告
      就販賣之價量俱臻明確供述外，委難察得實情，然販賣之
      人從價差或量差中牟利之方式雖異，其意圖營利之販賣行
      為則無二致。而毒品危害防制條例所處罰之「販賣」毒品
      罪，所著重者為在主觀上有藉以牟利之惡性，及對毒品之
      擴散具有較有償或無償轉讓行為更嚴重之危害性，被告「
      營利」之意圖係從客觀之社會環境、情況及證人、物證等
      資料，依據證據法則綜合研判認定；衡諸毒品海洛因量微
      價高，且為政府嚴格查緝之違禁物，販賣海洛因為最輕本
      刑為無期徒刑之重罪，凡販賣毒品者，茍無利益可圖，應
      無甘冒被他人供出來源或遭檢警查緝法辦之危險而平價供
      應無何交情可言之他人施用之理，因此其販入之價格必較
      出售之價格低廉，或以同一價格販賣而減少毒品之份量，
      而有從中賺取買賣價差牟利之意圖及事實，應屬合理之認
      定。再者，毒品交易市場本即自製造者以降，有大盤、中
      盤、小盤之分，又經層層稀釋、剝削，最後才為吸毒成癮
      者所取得施用，是本案既無證據證明被告本身擁有製造海
      洛因之技術，是被告販賣予證人乙○○之毒品係向他人購
      得一情，亦與事理常情無違。綜上，被告與證人乙○○間
      既有一手交錢一手交貨（毒品）之事實，業經調查屬實，
      考量社會大眾均知買賣毒品係非法行為之客觀社會環境，
      並依據上開積極證據及經驗法則綜合研判，倘無差額利潤
      可圖，衡情被告應不致於甘冒罹犯重典之風險，無端平白
      甘作其毒品上游與證人乙○○間之毒品交易工具，是以被
      告應有營利之意圖及事實甚明，故證人乙○○認為被告僅
      係單純為其調貨，純屬臆測之詞，尚不足以作為有利於被
      告認定之依據。
    3.再觀諸被告丙○○歷次應訊時，均坦稱當日與證人乙○○
      間確有價值1,000元之第一級毒品海洛因交付及施用之事
      實無誤，雖被告否認有何販賣第一級毒品海洛因予證人乙○○之犯行，然被告先於警詢時辯稱：「（問：乙○○供
      述曾在97年12月4日在臺中市○○路四維國小旁的巷子內
      向你購買1,000元的海洛因... 是否屬實？你作何解釋？
      ）我是有一位朋友住在四維國小附近，他綽號叫『小胖』
      ，那是我和他（指乙○○）去向他朋友『阿嘉』購買海洛
      因，不是我賣他的。」云云（詳0000000000號卷第5頁）
      ，次於偵訊中改辯稱：「（問：乙○○稱像你購買海洛因
      ，均在四維國小附近？）沒有，日期是什麼時候？（問：
      4日及9日？）兩次都是我們一人出1,000元，去逢甲那裡
      拿毒品... 與乙○○一起去逢甲那邊向『小胖』拿」云云
      （詳98年度偵字第8807號號卷第27頁），再於本院準備程
      序時改辯稱：「97年12月4日那次，是我與乙○○先約在
      文心路四維國小旁巷子內碰面後，我們各出1,000元，我
      與乙○○一起去逢甲跟一位綽號『小胖』的人購得2,000
      元的海洛因」云云（詳本院卷第18頁），是被告丙○○對
      於當日交易地點究竟是在四維國小附近或逢甲，以及究竟
      是向「阿嘉」或「小胖」購得毒品，其先後所為之供述顯
      有出入，是否可採，即非無疑；況證人乙○○於本院審理
      時業已結證：「（問：你跟被告是否有共同認識一位綽號
      『小胖』之人？）我跟被告說我的綽號是『小胖』，我們
      沒有另外認識叫『小胖』的人。」、「（問：你有無曾經
      跟被告合資一起去向他人購買毒品？）沒有。」等語明確
      （詳本院卷第94頁），堪認被告所辯稱係與證人乙○○合
      資購買毒品云云，難認有據，無足採信。
    4.小結：被告如犯罪事實欄一、（二）所載犯行，事證業臻
      明確，其所辯不足採信，其犯行應堪認定。
（三）犯罪事實欄一、（三）所載犯罪事實：
    1.此部分犯罪事實，業經證人乙○○於98年6月3日偵訊時具
      結證稱：「（問：第二次（向『阿凱』買海洛因）是12月
      9日20時許，在南屯路、大墩路口買1,000元海洛因？）是
      。」等語綦詳（詳98年度偵字第8807號卷第19頁），復於
      本院審理時具結證稱：「（問：你於98年6月3日偵訊時所
      述，是否正確？）（提示98年度偵字第8807號卷第19頁）
      正確。」、「（問：你所使用的0000000000行動電話與被
      告所使用之0000000000行動電話於97年12月9日19時10分
      許、20時37分許、20時50分許、20時54分許、20時59分許
      ，分別有多次通聯紀錄，哪幾通是聯繫交付購買毒品事宜
      以及實際交付時間？）（提示通聯紀錄）20時37分許，我
      打給被告，問他是否有空，我現在要回南屯那裡，並且向
      被告表示我要1,000元的海洛因，我們並約在南屯路與大
      墩路口見面，但我到約定地點，沒有看到被告，所以又打
      了幾通電話確定位置，最後在20時59分通話時，我們就已
      經見到彼此了，然後被告就拿海洛因給我，我就當場交付
      1,000元給他。」等語明確（詳本院卷第93頁背面）。經
      本院逐筆核對被告丙○○所使用之0000000000號行動電話
      之雙向通聯紀錄（詳0000000000號警卷第99頁），顯示證
      人乙○○與被告丙○○之間，確實有於97年12月9日19時1
      0分許、20時37分許、20時50分許、20時54分許、20時59
      分許（通話時間各為2分31秒、24秒、11秒、15秒、7秒）
      ，彼此間以行動電話通訊聯繫，且在20時54分44秒至59秒
      間，被告行動電話之基地台位置尚從「臺中市○○○街65
      號5樓」略微移動至「臺中市○○○街119號」，亦即被告
      當時均在臺中市○○路與大墩路交岔路口附近移動，且證
      人乙○○於當日稍晚即97年12月9日21時30分許，為警在
      臺中市北屯區○○○街131號前查獲其持有第一級毒品海
      洛因一小包（驗餘淨重0.2151公克），除有扣押筆錄在卷
      可佐外（詳97年度他字第5456號卷第5頁背面），並有98
      年度易字第1106號判決附卷可參；綜上，足徵證人乙○○
      於偵訊及本院審理時所為關於交易時間、交易地點及交易
      聯繫過程等之證述內容，核屬有據，並非虛妄。
    2.雖證人乙○○於本院審理時另證稱伊認為與被告間海洛因
      的交付行為並非買賣行為等語，然尚不足以作為有利於被
      告認定之依據，已如前述，茲不贅論。再觀諸被告丙○○
      歷次應訊時，先於偵訊中辯稱：「（問：乙○○稱向你購
      買海洛因，均在四維國小附近？）沒有，日期是什麼時候
      ？（問：4日及9日？）兩次都是我們一人出1,000元，去
      逢甲那裡拿毒品... 與乙○○一起去逢甲那邊向『小胖』
      拿」云云（詳98年度偵字第8807號號卷第27頁），再於本
      院準備程序時改辯稱：「97年12月9日那天，我的確有跟
      乙○○約在南屯路與大墩路口，但我只是要去還乙○○1,
      500元的借款」云云（詳本院卷第18頁），是被告丙○○
      對於當日與證人乙○○間究竟有無合資購買或交付任何毒
      品，其先後所為之供述即有矛盾，是否可採，顯非無疑；
      況依據被告及證人乙○○歷次供述，可徵渠二人間並無任
      何債務糾紛或仇隙，且證人乙○○於97年12月9日21時30
      分許，為警在臺中市北屯區○○○街131號前查獲其持有
      第一級毒品之犯行，業據本院於98年4月30日以98年度易
      字第1106號判處有期徒刑2月，並於98年5月27日確定在案
      ，嗣於98年9月20日執行完畢，而觀諸該刑事判決內容，
      並無認定證人乙○○有因供出毒品來源而予以減輕其刑之
      情形，更足徵證人乙○○嗣於本院98年11月6日審理期日
      具結而為上開證述內容時，要無任何為圖減輕其刑之寬典
      而蓄意捏造誣指被告丙○○販賣毒品之動機與必要，是證
      人乙○○歷次證述有於97年12月9日20時許向被告丙○○
      購得第一級毒品海洛因一事，洵屬有據，得堪採信。從而
      ，被告空言否認犯行，難認有據，無足可採。
    3.小結：被告如犯罪事實欄一、（三）所載犯行，事證業臻
      明確，其所辯不足採信，其犯行應堪認定。
三、論罪科刑部分：
（一）查被告丙○○行為後，毒品危害防制條例部分條文業於98
      年5月20日修正公布，並自公布日起算至第3日生效（司法
      院98年6月29日院臺廳刑一字第0980014643函參照）。修
      正前毒品危害防制條例第4條第1項原規定：「製造、運輸
      、販賣第一級毒品者，處死刑或無期徒刑；處無期徒刑者
      ，得併科新臺幣一千萬元以下罰金」，經修正為：「製造
      、運輸、販賣第一級毒品者，處死刑或無期徒刑；處無期
      徒刑者，得併科新臺幣二千萬元以下罰金」，經比較新舊
      法之結果，修正後之毒品危害防制條例第4條第1項並無較
      有利於被告之情形，是本件仍應適用被告行為時之毒品危
      害防制條例第4條第1項論處。
（二）按毒品危害防制條例第2條第2項第1款規定，海洛因係屬
      列管之第一級毒品，不得非法持有、販賣。故核被告丙○○所為，均係犯（修正前）毒品危害防制條例第4條第1項
      之販賣第一級毒品罪。被告為販賣而持有第一級毒品海洛
      因之低度行為，分別為其販賣第一級毒品海洛因之高度行
      為所吸收，均不另論罪。
（三）按刑法於94年2月2日修正公佈，刪除第56條連續犯之規定
      ，自95年7月1日施行；而基於概括犯意連續多次販賣毒品
      之行為，於刑法修正刪除連續犯規定之前，均依連續犯論
      以一罪；此次刑法第56條修正理由之說明謂：「對繼續犯
      同一罪名之罪者，均適用連續犯之規定論處，不無鼓勵犯
      罪之嫌，亦使國家刑罰權之行使發生不合理之現象」、「
      基於連續犯原為數罪之本質及刑罰公平原則之考量，爰刪
      除有關連續犯之規定」等語，即係將本應各自獨立評價之
      數罪，回歸本來就應賦予複數法律效果之原貌。而所謂集
      合犯是指立法者所制定之犯罪構成要件中，本就預定有數
      個同種類之行為將反覆實行之犯罪，而將各自實現犯罪構
      成要件之多數行為，包括論以一罪。是關於集合犯之判斷
      ，除應考量行為人主觀上是否出於反覆實行之概括犯意外
      ，尚應斟酌客觀上之法律規範本來意涵、實現該犯罪目的
      之必要手段、社會生活經驗中該犯罪必然反覆實行之常態
      與社會之通念等因素；觀諸毒品危害防制條例所定之販賣
      毒品罪之構成要件文義，實無從認定立法者本即預定該犯
      罪之本質，必有數個同種類行為而反覆實行之集合犯行，
      於一般生活中，亦難認持續販賣毒品仍屬常態，社會通念
      尤難容許一再違犯，故販賣毒品罪，難認係集合犯；因此
      ，就刑法修正施行後多次販賣毒品之犯行，採一罪一罰，
      始符合立法本旨。又刑法上所稱接續犯，係指數個在同時
      同地或密切接近之時地，侵害同一法益之行為，因各舉動
      之獨立性極為薄弱，依社會通念認為無法強行分開，乃將
      之包括視為一個行為之接續進行，給予單純一罪之刑法評
      價；此種實質上一罪之接續犯，與刑法修正前裁判上一罪
      之連續犯，其相異者，係在於連續犯侵害同一法益之數行
      為，各具獨立性，客觀上並認為其間存有時間上之差距，
      乃認係出於一個概括之犯意，為期訴訟經濟，擬制為一罪
      ；茲刑法於95年7月1日起修正施行，已將連續犯規定予以
      刪除，考其立法旨趣，係因對於多次原可獨立評價之行為
      ，僅論以一罪，不無鼓勵犯罪之嫌，亦與國民對於法律之
      感情相悖，是於審究接續犯之觀念時，亦不能無限擴張，
      除仍應受社會通念之支配外，尤應注意其公平性、合理性
      ，使與經驗法則、論理法則及比例原則相適合，否則即與
      上揭修法精神不符。故本件被告販賣毒品之時間，既分別
      為97年11月3日、同年12月4日、同年12月9日，販賣之對
      象分別為證人甲○○、乙○○，是其各次販賣毒品之時間
      有隔、犯意有間，均應分論併罰。
（四）查被告丙○○前因違反職役職責案件，經軍事法院判處有
      期徒刑1年10月確定，甫於95年8月16日，縮刑期滿執行完
      畢出監，有臺灣高等法院被告前案紀錄表在卷可佐，其於
      五年以內故意再犯本件有期徒刑以上之販賣第一級毒品罪
      ，均為累犯，除就法定本刑為死刑、無期徒刑部分，不得
      加重外，罰金刑部分仍應依刑法第47條第1項規定加重其
      刑。
（五）按刑之量定，為求個案裁判之妥當性，法律固賦予法院裁
      量權，但此項裁量權之行使，除應依刑法第57條規定，審
      酌行為人及其行為等一切情狀，為整體之評價，並應顧及
      比例原則與平等原則，使罪刑均衡，輕重得宜，以契合社
      會之法律感情。又刑法第59條規定犯罪之情狀可憫恕者，
      得酌量減輕其刑，其所謂「犯罪之情狀」，與同法第57條
      規定科刑時應審酌之一切情狀，並非有截然不同之領域，
      於裁判上酌減其刑時，應就犯罪一切情狀，予以全盤考量
      ，審酌其犯罪有無可憫恕之事由（即有無特殊之原因與環
      境，在客觀上足以引起一般同情，以及宣告法定低度刑，
      是否猶嫌過重等等），以為判斷。本院審酌被告丙○○販
      賣第一級毒品罪之法定刑為「死刑或無期徒刑；處無期徒
      刑者，得併科新臺幣一千萬元以下罰金」（修正前毒品危
      害防制條例第4條第1項），然同為販賣第一級毒品之人，
      其原因動機不一，犯罪情節未必盡相同，或有大盤毒梟者
      ，亦有中、小盤之分，甚或僅止於吸毒者友儕間為求互通
      有無之有償轉讓者亦有之，其販賣行為所造成危害社會之
      程度自屬有異，法律科處此類犯罪，所設之法定最低本刑
      卻同為「無期徒刑者，得併科新臺幣一千萬元以下罰金」
      ，不可謂不重，自非不可依客觀之犯行與主觀之惡性二者
      加以考量其情狀是否有可憫恕之處，適用刑法第59條之規
      定酌量減輕其刑，期使個案裁判之量刑能斟酌至當，符合
      比例原則。查被告丙○○各次販賣第一級毒品之行為，雖
      無視國家對於杜絕毒品危害之禁令，行為固屬不當，應予
      非難，然其屬零星販賣，每次販賣金額非鉅，各次販賣所
      得均僅為1,000元，所販賣之數量非鉅，犯罪所得非多，
      其散播毒品之範圍及數量有限，犯罪之情節尚非至惡，僅
      因一時貪念，致罹重典，然相對於長期大量販賣毒品之大
      毒梟而言，其對社會治安及國民健康之危害顯然較小，從
      被告犯案情節觀之，倘仍遽處以法定本刑之最低刑度，無
      異失之過苛而不盡情理，不免予人情輕法重之感，且難謂
      符合罪刑相當性及比例原則，更無從與大毒梟之惡行有所
      區隔，是其犯罪情狀相較於法定之重刑，在客觀上足以引
      起一般人之同情，情節尚堪憫恕，爰均依刑法第59條之規
      定，就其所犯三次販賣第一級毒品罪，均酌量減輕其刑，
      且就此部分同時具有加重及減輕事由，就法定刑為罰金刑
      部分應依刑法第71條第1項規定先加後減，至法定本刑為
      死刑、無期徒刑部分，僅予減輕其刑。
（六）爰審酌被告丙○○為牟取利益，無視國家杜絕毒品犯罪之
      禁令，其將毒品販賣、轉讓予吸毒者，更加產生對毒品之
      依賴性及成癮性，戕害國民健康，並有滋生其他犯罪之可
      能，危害社會治安甚鉅，酌以被告於警、偵訊及本院審理
      時，始終否認犯行之態度，佐以其犯罪所得非多，犯罪手
      段平和，暨其素行、犯罪動機、目的、智識程度及生活狀
      況等一切情狀，分別量處如主文所示之刑，並定其應執行
      之刑，資以懲儆。
（七）又按毒品危害防制條例第4條之罪者，其犯罪所得之財物
      應予沒收，如全部或一部不能沒收時，追徵其價額或以其
      財產抵償之，該條例第19條第1項規定甚明；由此項規定
      觀之，必限於所得者為金錢以外之其他財物而無法沒收時
      ，始應追徵其價額；如所得財物為金錢而無法沒收時，則
      應以其財產抵償之，不發生追徵價額之問題（最高法院93
      年度台上字第4584號刑事判決要旨參照）。是以本案販賣
      毒品所得雖均未扣案，惟依毒品危害防制條例第19條第1
      項之規定，亦應予沒收，如全部或一部不能沒收時，以其
      財產抵償之，故本案各次販賣毒品所得，均應於各別犯行
      所諭知主文項下諭知沒收，如全部或一部不能沒收時，以
      其財產抵償之。再按毒品危害防制條例第19條第1項所規
      定之沒收，固為刑法之特別規定，採義務沒收主義，但上
      開法條既無「不問屬於犯人與否，沒收之」之規定，仍應
      以該物品屬於犯人所有者為限，始應予以沒收，庶符沒收
      制度之基本原則（最高法院90年度台上字第626號判決參
      照）。查被告於本案販賣第一級毒品犯行中所使用之門號
      0000000000號行動電話，被告為事實上之所有權人，業據
      被告始終坦承不諱，且依國內電信公司定型化契約之約定
      ，該門號晶片卡之所有權亦屬申請人所有，故屬被告所有
      之物，應無疑問，而被告確係以該行動電話作為各該犯行
      所聯絡使用之物，固據證人甲○○、乙○○證述在案，並
      有前開通聯紀錄在卷可查，然既未據扣案，且被告供稱業
      已所在不明等語（詳本院卷第96頁），堪認應已滅失，為
      免徒滋執行之困擾，爰不併予宣告沒收，併此敘明。
、無罪部分：
一、公訴意旨略以：被告丙○○另基於販賣毒品以營利之犯意，
    於97年12月20日19、20時許，在臺中市西屯區逢甲夜市○○○○街上之某家便利商店附近，以1,000元為代價，將不詳
    數量之第一級毒品海洛因一小包，販售予丁○○，故認被告
    此部分亦涉犯（修正前）毒品危害防制條例第4條第1項之販
    賣第一級毒品罪嫌。
二、按犯罪事實應依證據認定之，無證據不得認定犯罪事實；不
    能證明被告犯罪者，應諭知無罪之判決，刑事訴訟法第154
    條第2項、第301條第1項分別定有明文。次按事實之認定，
    應憑證據，如未能發現相當證據，或證據不足以證明，自不
    能以推測或擬制之方法，以為裁判基礎；又所謂認定犯罪事
    實之證據，係指足以認定被告確有犯罪行為之積極證據而言
    ，而認定犯罪事實所憑之證據，雖不以直接證據為限，間接
    證據亦包括在內，然而無論直接或間接證據，其為訴訟上之
    證明，須於通常一般人均不致有所懷疑，而得確信其為真實
    之程度，始得據之為有罪之認定，倘其證明尚未達到此一程
    度，而有合理懷疑存在時，事實審復已就其心證上理由予以
    闡述，敘明其如何無從為有罪之確信，因而為無罪之判決，
    尚不得任意指為違法（最高法院29年上字第3105號、40年台
    上字第86號、76年台上字第4986號等判例要旨供參）。另按
    ，檢察官就被告犯罪事實，應負舉證責任，並指出證明之方
    法；因此，檢察官對於起訴之犯罪事實，應負提出證據及說
    服之實質舉證責任；倘其所提出之證據，不足為被告有罪之
    積極證明，或其闡明之證明方法，無從說服法官以形成被告
    有罪之心證，基於無罪推定之原則，自應為被告無罪判決之
    諭知（最高法院92年台上字第128號判例要旨供參）。
三、公訴意旨認被告此部分亦涉犯（修正前）毒品危害防制條例
    第4條第1項之販賣第一級毒品罪嫌，係以證人丁○○之證述
    及被告所持用之門號0000000000號行動電話之通聯紀錄，為
    其主要論據。訊據被告丙○○始終否認有何販賣第一級毒品
    予證人丁○○之犯行，辯稱：當日與證人丁○○見面，係為
    相約去看證人丁○○工作地點云云。其選任辯護人亦為其辯
    護同其意旨。
四、經查：
    證人丁○○於偵訊時係具結證稱：「（問：向『阿凱』買過
    大約10次海洛因？）沒有10次，只有4、5次，他打電話向我
    要錢。（問：購買地點都在逢甲附近？）對。（問：何時間
    ？）不太記得了。大概是在11、12月間。（問：是買4次或5
    次？）不太記得了，每次去找他，他也沒錢，所以就沒有去
    拿貨。」云云（詳98年度偵字第8807號卷第20頁），復於本
    院審理時具結證稱：「（問：你去年吸食毒品都是向那些人
    購買？）我是沒有向藥頭買，但如果有朋友邀請我一起去施
    用毒品，我就會把持不住... （問：你可否說明邀請你的朋
    友是哪些人？）阿凱、阿豐等。（問：朋友邀請你吸食毒品
    ，你是否有付錢？）有，我們一起出錢。（問：你跟阿凱一
    起出錢施用毒品的情形有幾次？）最近的有二次，有一次是
    我沒有錢，阿凱先借我錢，時間大約是去年年底的時候。（
    問：這二次，你跟阿凱一起出錢買毒品的情形為何？）就電
    話中聊一聊，相約一起出錢去買。（問：你跟阿凱是一起去
    何地向何人買？）我跟阿凱在逢甲夜市○○○○○街碰頭後
    ，每人各出500元，總共1,000元，向藥頭買，藥頭的姓名綽
    號我都不知道，阿凱才知道，藥頭就會在我們等的地方出現
    ，與我們交易... （問：除了你們共同出資購買之外，你是
    否有單獨向被告購買海洛因？）沒有，每次我打電話給被告
    ，被告再聯絡藥頭，等到我與被告碰面後，藥頭都當著我們
    二人的面出現，交易毒品。」、「（問：你於偵訊時檢察官
    問你，你購買是四或五次，你的回答是不太記得了，每次去
    找被告，被告也沒錢，所以被告就沒有去拿貨等語，可否清
    楚說明？）（提示偵訊筆錄）因為我知道被告可以拿到藥，
    所以我就會打電話給被告，因為被告有認識藥頭，如果我沒
    錢，我就問被告有沒有錢，被告如果有錢，我就可以先跟他
    借，就是跟他一起合資去買毒品。」、「（問：警詢筆錄中
    ，你所答稱：『我有向他（被告）買過海洛因，但是是用欠
    的』等語，你的意思為何？）我的意思是說被告先借我錢去
    買毒品，我再跟被告一起碰面去跟藥頭買毒品，因為只有被
    告認識藥頭。（問：亦即你的意思是你有跟被告一起去買過
    海洛因？）是。（問：警詢的過程為何？為何你會做如上的
    回答？）員警問我有無去找過被告，我說有，我說我有時候
    沒有錢，警察說沒有錢就等於算欠被告的。」、「（問：你
    於偵查中所述：『你每次去找被告，被告沒有錢，被告沒有
    去拿貨』等語，你的意思是否是你有時候向被告購買毒品時
    ，被告因為沒有錢，因此沒有辦法取得貨源，以致被告沒有
    辦法將毒品賣給你？）我的意思是說，有時我沒有錢買毒品
    ，我會問被告有沒有錢，如果被告也沒有錢，就沒有辦法去
    買毒品。」云云（詳本院卷第62至65頁），是核諸證人丁○○歷次證述內容，其對於究竟有無向被告購得第一級毒品海
    洛因、是直接向被告購買或與被告合資購買或向被告借錢購
    買、交易時間地點為何等情節，始終證述不一，內容含糊籠
    統，難認其證述明確可採，縱令證人丁○○所持用之門號00
    00000000號行動電話確有於97年12月間與被告所持用之上開
    行動電話有通聯紀錄之事實（詳0000000000號警卷所附雙向
    通聯紀錄），然在證人丁○○所指證之毒品交易時間、地點
    、數量、聯絡方式等情節均屬不明之情形下，徒有雙向通聯
    紀錄，亦不足以認定被告必有被訴之販賣第一級毒品犯行。
    從而，依照上述事證所示情節，本件尚難認定被告丙○○確
    有販賣第一級毒品予證人丁○○之犯罪事實。
五、綜上所述，被告所辯之事實，雖不能證明確屬實在，然於本
    件亦無積極證據足以證明被告另有販賣第一級毒品予證人丁○○之犯行。據此，公訴人所舉之前揭證據，其為訴訟上之
    證明，尚難認已達通常一般之人均不致於有所懷疑，而得確
    信其為真實之程度，既不足以證明被告確有此部分被訴犯行
    ，本院復查無其他積極證據足資認定之，則本件即不能證明
    被告就證人丁○○部分亦犯有販賣第一級毒品罪，揆諸前開
    法條規定及判例意旨，此部分自應諭知被告無罪之判決，以
    示慎審。
肆、據上論斷，應依刑事訴訟法第299條第1項前段、第301條第1
    項，毒品危害防制條例第4條第1項（修正前）、第19條第1
    項，刑法第2條第1項前段、第11條、第59條、第47條第1項
    、第51條第5款，判決如主文。
中    華    民    國    98    年    11    月    20    日
                  刑事第十三庭  審判長法  官  楊萬益
                                      法  官  劉邦繡
                                      法  官  廖慧如
以上正本證明與原本無異
如不服本判決應於收受判決後10日內向本院提出上訴書狀，並應
敘述具體理由；其未敘述上訴理由者，應於上訴期間屆滿後20日
內向本院補提理由書（均須按他造當事人之人數附繕本）「切勿
逕送上級法院」。
                                      書記官  譚系媛
中    華    民    國    98    年    11    月    20    日
附錄本案論罪科刑法條全文：
毒品危害防制條例第4條第1項（修正前）
製造、運輸、販賣第一級毒品者，處死刑或無期徒刑；處無期徒
刑者，得併科新臺幣一千萬元以下罰金。


司法院資訊處製作；財團法人民間司法改革基金會備份。
